臺灣高等法院刑事判決
111年度上易字第28號
上  訴  人  臺灣新北地方檢察署檢察官
被      告  張明宗

上列上訴人因被告竊盜等案件，不服臺灣新北地方法院110年度
審易字第1469號，中華民國110年9月29日第一審判決（起訴案號
：臺灣新北地方檢察署109年度偵字第33902號），提起上訴，本
院判決如下：
    主  文
上訴駁回。                                              
    事實及理由
一、經本院審理結果，認第一審以被告張明宗犯刑法第321條第2
    項、第1項第1款之侵入住宅竊盜未遂罪、第321條第1項第3
    款之攜帶兇器竊盜罪（3罪）、第354條之毀損罪，就原判決
    事實(四)部分，認係以一行為觸犯攜帶兇器竊盜罪及毀損罪
    ，依刑法第55條前段想像競合犯規定，從一重之攜帶兇器竊
    盜罪處斷，分別判處如原判決附表所示之刑，並就原判決附
    表編號2至4之有期徒刑部分，定應執行有期徒刑1年2月，復
    為如原判決附表編號2至4所示之沒收，認事用法、量刑及沒
    收均無不當，應予維持，除補充被告於本院之自白為證據外
    ，其餘均引用第一審判決書記載之事實、證據及理由（如附
    件）。
二、檢察官上訴意旨略以：被告固於原審坦承起訴事實(二)至(
    四)所示之時、地，先後破壞各該事實所示車輛之車窗，分
    別竊取上開車內物品之事實，惟仍意圖翻異前供，辯稱係拾
    路邊石頭敲毀車窗云云，足認其面對刑罰猶仍避重就輕、心
    存僥倖，毫無悔意，迄今亦未與告訴人黃勇等人和解，致平
    日以駕駛該營業自小客車謀生之告訴人求償無著，生計無以
    為繼，所受損害非輕。再者：被告前因毒品案件，經臺灣新
    北地方法院以98年度訴字第630 號判決判處有期徒刑10月、
    5月，應執行有期徒刑1年確定；②竊盜案件，經同法院以98
    年度易字第1606號判決判處有期徒刑7月（5 次）、3月，應
    執行有期徒刑2年確定；③竊盜案件，經同法院以98年度易字
    第2157號判決判處有期徒刑7月、7月、6月，應執行有期徒
    刑1年6月確定；④施用毒品案件，經同法院以98年度訴字第2
    440號判決判處有期徒刑8月、4月，應執行有期徒刑9月確定
    ；⑤施用毒品案件，經同法院以98年度訴字第3394號判決判
    處有期徒刑10月、5月，應執行有期徒刑1年1月確定；⑥竊盜
    案件，經同法院以99年度易字第48號判決判處有期徒刑7月(
    共11罪)，應執行有期徒刑4年確定；⑦竊盜案件，經同法院
    以99年度易字第1074號判決判處有期徒刑1 年確定，上開①
    至⑦所示各罪嗣經合併定應執行有期徒刑11年確定（以下稱
    甲執行案）。另因⑧竊盜案件，經臺灣臺北地方法院以98年
    度易字第3472號判決判處有期徒刑8月(共4罪)，應執行有期
    徒刑2年確定；⑨施用毒品案件，經臺灣板橋地方法院以98年
    度訴字第3395號判決判處有期徒刑11月、6月，應執行有期
    徒刑1年3月確定，上開⑧⑨2罪經合併定應執行有期徒刑3年確
    定（以下稱乙執行案），於民國108年5 月22日縮短刑期假
    釋出監（前開有期徒刑3年已於107年8月28日執行完畢，於
    本件構成累犯) ，是其於受有期徒刑執行完畢後，5年以內
    故意再犯本件有期徒刑以上之竊盜罪，為累犯，自有刑法第
    47條第1項規定加重其刑之適用用。惟原審漏未審酌被告不
    僅染有施用毒品之惡習，且已有多次竊盜之前案紀錄，直至
    108年5月22日縮短刑期假釋出監即又一再犯同類型之竊盜罪
    ，未為累犯之審酌及諭知，而僅量處如原判決主文欄及附表
    所示之刑，並定其應執行刑，顯屬過輕，無以收懲儆之效，
    實難謂係罪刑相當，爰依法提起上訴，請求將原判決撤銷，
    更為適當合法之判決。
三、經查：
㈠、檢察官雖謂被告之乙執行案，已於107年8月28日執行完畢，
    被告本案犯行應構成累犯。惟查：被告乙執行案原刑期起算
    日係104年8月29日，指揮書執行完畢日期為107年8月28日，
    然之後換發指揮書，其刑期起算日為109年5月29日，指揮書
    執行完畢日期為112年5月28日（見本院卷第75頁），且乙執
    行案係接續甲執行案執行（甲執行案執行期間係98年8月2日
    至109年5月28日），嗣被告於108年5月22日假釋出監，縮刑
    期滿日為112年1月20日（見本院卷第67頁），有本院被告前
    案紀錄表附卷可稽。是被告本案犯行係於其假釋期間所犯，
    並不構成累犯，檢察官被告本案犯行構成累犯，容有誤會，
    此部分上訴意旨並非可採。
㈡、按量刑輕重，屬法院得依職權自由裁量之事項，苟其量刑已
    以行為人之責任為基礎，並斟酌刑法第57條各款所列情狀，
    在法定刑度內，酌量科刑，無偏執一端，致明顯失出失入情
    形，自不得指為不當或違法（最高法院103年度台上字第291
    號、第331號判決意旨參照）；且在同一犯罪事實與情節，
    如別無其他加重或減輕之原因，下級審量定之刑，亦無過重
    或失輕之不當情形，則上級審法院對下級審法院之職權行使
    ，原則上應予尊重（最高法院85年度台上字第2446號判決意
    旨參照）。查原審已斟酌：被告正值青壯，不思以正當途徑
    賺取所需，貪圖己利而為原判決事實(一)所示之竊盜犯行未
    遂後，又為原判決事實(二)至(四)所示竊取他人財物之犯行
    ，造成被害人、告訴人之財物損失，顯然欠缺尊重他人財產
    權之觀念，且其前已有多次竊盜之前案紀錄，素行非佳。兼
    衡其犯罪之手段、所竊取之財物價值，及其自陳國小肄業之
    智識程度、入監前從事廚師工作、需撫養父母之生活狀況，
    及犯後於警詢、偵查中坦承犯行，於原審則為上開辯解之犯
    後態度等刑法第57條各款所列情狀為被告量刑之基礎而為量
    刑，並無濫用量刑權限，亦無判決理由不備，或其他輕重相
    差懸殊等量刑有所失出或失入之違法或失當之處。又原判決
    就被告之素行、犯行所造成之損害及被告於原審審理時為卸
    責之辯解之犯後態度等情業均已審酌，檢察官上訴意旨認原
    審量刑過輕，有違罪刑相當原則，指摘原判決不當，係對原
    判決就刑之量定已詳予說明審酌之事項，再為爭執，其上訴
    為無理由，應予駁回。　　
據上論斷，應依刑事訴訟法第373條、第368條，判決如主文。
本案經檢察官簡群庭提起公訴，檢察官高智美提起上訴，檢察官
林安紜到庭執行職務。
中　　華　　民　　國　　111 　年　　3 　　月　　15　　日
     　　　　　　 刑事第十六庭  審判長法　官  劉嶽承
                                      法　官  古瑞君
                                      法　官  廖紋妤
以上正本證明與原本無異。
不得上訴。 
                                      書記官  江珮菱
中　　華　　民　　國　　111 　年　　3 　　月　　16　　日

附件：
臺灣新北地方法院刑事判決
                                   110年度審易字第1469號
公　訴　人　臺灣新北地方檢察署檢察官
被　　　告　張明宗　

上列被告因竊盜等案件，經檢察官提起公訴（109年度偵字第339
02號），本院判決如下：
    主  文
張明宗犯如附表主文欄所示之罪，各處如附表主文欄所示之刑及
沒收。如附表編號2至4之有期徒刑部分，應執行有期徒刑壹年貳
月。
    事  實
一、張明宗分別為以下之犯行：
(一)意圖為自己不法之所有，基於竊盜之犯意，於民國109年5月
    8日2時54分許，行經新北市○○區○○街000巷00弄00號前，見
    該住宅門鎖老舊，逕自打開門後，無故侵入蘇瓊花位於新北
    市○○區○○街000巷00弄00號0樓住宅，並著手於翻找財物後，
    因未發現值錢物品，隨即離開現場而未遂。
(二)意圖為自己不法之所有，基於竊盜之犯意，於同日4時10分
    許，在新北市三重區力行路2段76巷內，持質地堅硬足供兇
    器使用之不詳金屬工具，破壞停放在路邊第522號停車格內
    、蔡東安所有之車牌號碼000-0000號營業小客車車窗（毀損
    部分未據告訴），竊取車內中油輔助加油卡、茶壺1個及皮
    鞋1雙（價值約新台幣【下同】800元）等物品。
(三)意圖為自己不法之所有，基於竊盜之犯意，於同日4時24分
    許，在新北市三重區力行路2段76巷內，持質地堅硬足供兇
    器使用之不詳金屬工具，破壞停放在路邊第527號停車格內
    、鄭明昌所有之車牌號碼000-000號營業小客車車窗（毀損
    部分未據告訴），竊取車內皮夾1只（內有現金1,200元、身
    分證等物品）。
(四)意圖為自己不法之所有，基於竊盜、毀損之犯意，於同日5
    時55分許，在新北市三重區力行路2段76巷內，持質地堅硬
    足供兇器使用之不詳金屬工具，破壞停放在路邊第543號停
    車格內、黃勇所有之車牌號碼000-0000號營業小客車車窗（
    價值2,500元），致使車窗玻璃碎裂不堪使用，足以生損害
    於黃勇後，竊取車內OPPO廠牌A5 2020型號之智慧型手機1支
    （價值5,500元）。
二、案經黃勇訴由新北市政府警察局三重分局報告臺灣新北地方
    檢察署檢察官偵查起訴。
    理  由
壹、證據能力部分：
一、按被告以外之人於審判外之陳述，雖不符同法第159條之1至
    第159條之4之規定，但經當事人於審判程序同意作為證據，
    法院審酌該言詞陳述或書面陳述作成時之情況，認為適當者
    ，亦得為證據；當事人、代理人或辯護人於法院調查證據時
    ，知有第159條第1項不得為證據之情形，而未於言詞辯論終
    結前聲明異議者，視為有前項之同意。刑事訴訟法第159條
    之5有明文規定。本案所引用之被告以外之人於審判外之陳
    述，雖為傳聞證據，惟檢察官、被告於本院準備及審理程序
    中並未爭執該等陳述之證據能力，且迄至言詞辯論終結前亦
    未再聲明異議，本院審酌上開證據資料製作時之情況，尚查
    無違法不當及證明力明顯過低之瑕疵，亦認為以之作為證據
    應屬適當，依刑事訴訟法第159條之5規定，認前揭證據資料
    有證據能力。
二、本案所引用之文書證據資料，並無證據證明係公務員違背法
    定程序所取得，亦無顯有不可信之情況與不得作為證據之情
    形，且均經本院於審理期日提示予檢察官、被告辨識而為合
    法調查，自均有證據能力。
貳、認定事實之理由及證據：
一、事實(一)部分：
　　此部分犯罪事實，業據被告張明宗於警詢、偵查中及本院準
    備程序、審理時均坦承不諱，核與證人即被害人蘇瓊花於警
    詢中之證述情節相符（見偵字卷第15、16頁），並有監視器
    畫面截圖6張在卷可稽（見偵字卷第63頁），足認被告自白
    與事實相符。此部分事實，應堪認定。
二、事實(二)至(四)部分：
　　訊據被告固坦承有於上開事實(二)至(四)所示之時、地，先
    後破壞各該事實所示車輛之車窗後，分別竊取上開車內物品
    之事實，惟口否認有何攜帶兇器加重竊盜之犯行，辯稱：我
    是撿附近的石頭敲破車窗玻璃，應僅成立普通竊盜云云。然
    查：
(一)被告有於上開事實(二)至(四)所示之時、地，先後破壞如各
    該事實所示車輛之車窗後，分別竊取上開車內財物之事實，
    業據被告於警詢、偵查及本院準備及審理程序中坦承不諱，
    核與證人即被害人蔡東安、鄭明昌於警詢時（見偵卷第17至
    22頁）、證人即告訴人黃勇於警詢、偵查中（見偵字卷第25
    至26、187頁）證述相符，並有路口監視器畫面截圖15張（
    見偵字卷第65至69頁）、現場及車損照片14張（見偵字卷第
    51至60頁）、新北市政府警察局109年6月10日新北刑鑑字第
    1091082459號鑑驗書（見偵字第119頁）在卷可證。此部分
    事實，堪以認定。
(二)被告雖於本院審理時辯稱其是撿附近路邊的石頭敲破車窗玻
    璃方式行竊上開車輛內之財物云云。然查：
 1、被告於警詢中供稱其是使用小鐵支為工具行竊，造成車窗玻
    璃破碎等語（見偵字卷第9頁），於偵查中亦坦承係使用螺
    絲起子打破車窗等語（見偵字卷第130頁）。亦即被告於警
    詢、偵查中就其行竊時所使用之工具雖有小鐵支或螺絲起子
    之歧異，但不論是小鐵支或螺絲起子，俱屬質地堅硬之金屬
    工具，是被告對其行竊時使用工具之性質，於警詢、偵查中
    之供述係屬一致。而被告為智識正常之成年人，且前有多次
    因犯普通竊盜罪、攜帶兇器加重竊盜罪而經法院判處罪刑確
    定之犯罪紀錄，有臺灣高等法院被告前案紀錄表在卷可參（
    見本院卷第37、44、46、49、50、53、54、57、60、62、64
    、65、66、69、70頁），且其於本案偵查中經檢察官聲請羈
    押而於本院接受訊問時，亦供稱：我承認我有竊盜（指事實
    (一)部分）及加重竊盜（指事實（二）至（四）部分）犯行
    等語（見聲羈字卷第58頁），足認被告自始即知悉行竊時所
    攜帶之工具性質，與其所涉罪名刑責有關，若非事實，衡情
    要無於警詢、偵查、本院羈押訊問時均自為不利於己之供述
    之理。是被告至本院審理時始翻異前詞，改稱係持性質完全
    不同之石頭敲破車窗行竊云云，其真實性已非無疑，已非得
    遽以採信。
 2、被告雖辯稱其於警詢、偵查中，係因其在本案地點附近之新
    北市三重區三和路4段，也有另一件偷計程車的案子，該案
    是使用小鐵支，所以才會講錯，印象中只有那件有拿，不是
    本案云云。然查：被告於本案係經警通知後，自行到案接受
    警方詢問，而非臨時經警拘捕到案一節，有新北市政府警察
    局三重分局刑案件移送書記載可參（見偵字卷第4頁），其
    於警詢供述前顯有餘裕可以回憶整理釐清自己曾為之犯行，
    且警詢時員警並提供現場監視器畫面供被告確認等情，有警
    詢筆錄在卷可憑（見偵字卷第8頁），是被告應無誤認本案
    地點之可能，被告上開所辯尚難採信。
 3、又本案遭竊之車輛除車窗玻璃破碎外，在窗框邊緣有明顯被
    以工具插入車窗縫隙後施力撬撥，致使窗框邊緣毀損之破壞
    痕跡，有現場車輛照片在卷可佐（見偵字卷第55、60頁），
    衡諸常情，如小鐵支、螺絲起子等質地堅硬之金屬工具，確
    能插入車窗縫隙後施力撬撥窗框造成此種窗框破壞之痕跡，
    但若以石頭為工具，顯然無法為之。是被告於警詢、偵查時
    所供，核與現場車輛受損之跡證相符，自應以其於警詢、偵
    查時所供為可採。雖被告於警詢、偵查時所供述之工具名稱
    有所不同，復無其他事證足以確認該工具為何者，但仍不影
    響被告係持用質地堅硬之不詳金屬工具為上開犯行之認定。
 4、綜上足認被告係持用質地堅硬之不詳金屬工具，破壞上開事
    實(二)至(四)所示車輛車窗竊取車內財物，被告辯稱是撿附
    近路邊的石頭敲破車窗玻璃方式行竊云云，不足採信。
(三)刑法第321條第1項第3款之攜帶兇器竊盜罪，係以行為人攜
    帶兇器竊盜為其加重條件，此所謂兇器，其種類並無限制，
    凡客觀上足對人之生命、身體、安全構成威脅，具有危險性
    之兇器均屬之，且祇須行竊時攜帶此種具有危險性之兇器為
    已足，並不以攜帶之初有行兇之意圖為必要，且該兇器不必
    原屬行竊者本人所有，亦不以自他處攜至行竊處所為必要，
    縱在行竊場所隨手拾取應用，其有使人受傷之危險既無二致
    ，自仍應屬攜帶兇器之範疇（最高法院79年台上字第5253號
    判例、90年度台上字第1261號判決意旨參照）。查，被告為
    上開事實(二)至(四)所示竊盜犯行時所使用之不詳金屬工具
    ，雖未扣案，惟其既能插入車窗縫隙後施力撬撥窗框造成窗
    框破壞，質地應屬堅硬，體積亦非微小，如以之攻擊人體，
    足以造成相當之傷害，是可認該物客觀上可對人之生命、身
    體、安全構成威脅，具有危險性，而屬刑法第321條第1項第
    3款所稱之兇器。
三、綜上所述，本案事證明確，被告上開犯行，均堪認定，應依
    法論科。
參、論罪科刑：
一、罪名：
    核被告就事實(一)部分所為，係犯刑法第321條第2項、第1
    項第1款之侵入住宅竊盜未遂罪。被告就事實(二)、(三)部
    分所為，均係犯刑法第321條第1項第3款之攜帶兇器竊盜罪
    。被告就事實(四)部分所為，係犯刑法第321條第1項第3款
    之攜帶兇器竊盜罪、同法第354條之毀損罪。
二、罪數：
(一)被告就事實(四)部分，係以一行為觸犯攜帶兇器竊盜罪及毀
    損罪，屬想像競合犯，依刑法第55條前段規定，從一重之攜
    帶兇器竊盜罪處斷。
(二)被告所犯上開侵入住宅竊盜未遂罪、攜帶兇器竊盜罪，共4
    罪，犯意個別，行為互殊，應予分論併罰。
(三)所謂接續犯，係指行為人之數行為於同時同地或密切接近之
    時地實行，而侵害同一之法益，各行為之獨立性極為薄弱，
    依一般社會健全觀念，在時間差距上，難以強行分開，在刑
    法評價上，以視為數個舉動之接續實行，合為包括之一行為
    予以評價之謂（最高法院110年度台上字第3878號判決意旨
    參照）。被告上開事實(二)至(四)所示之犯行，犯罪地點雖
    屬接近，但犯罪時間明顯可分，各該犯行並無全部或一部重
    疊之情事，且被告先後竊取被害人蔡東安、鄭明昌及告訴人
    黃勇之財物，亦非侵害同一法益之犯行，要無成立「接續犯
    」可言，公訴意旨認被告此部分之犯行，應屬接續犯，尚有
    誤會，附此敘明。
三、刑之減輕：
　　被告就事實(一)部分，已著手於竊盜犯行，但尚未致取得財
    物之結果，為未遂犯，爰依刑法第25條第2項規定，減輕其
    刑。
四、科刑：
    爰審酌被告正值青壯，不思以正當途徑賺取所需，貪圖己利
    而為上開事實(一)所示之竊盜犯行未遂後，又為上開事實(
    二)至(四)所示竊取他人財物之犯行，造成被害人、告訴人
    之財物損失，顯然欠缺尊重他人財產權之觀念，且其前已有
    多次竊盜之前案紀錄，有臺灣高等法院被告前案紀錄表在卷
    可參，素行非佳，兼衡其犯罪之手段、所竊取之財物價值，
    及其自陳國小肄業之智識程度、入監前從事廚師工作、需撫
    養父母之生活狀況，及犯於警詢、偵查中坦承犯行，於本院
    審理時則為上開辯解之犯後態度等一切情狀，分別量處如主
    文所示之刑，及就事實(一)部分諭知如易科罰金之折算標準
    ，並就不得易科罰金之刑部分，定其應執行刑。
五、沒收：
(一)按犯罪所得，屬於犯罪行為人者，沒收之；前2項之沒收，
    於全部或一部不能沒收或不宜執行沒收時，追徵其價額，刑
    法第38條之1第1項前段、第3項定有明文。又犯罪所得之沒
    收或追徵，有過苛之虞、欠缺刑法上之重要性、犯罪所得價
    值低微，或為維持受宣告人生活條件之必要者，得不宣告或
    酌減之，刑法第38條之2第2項亦有明文規定。查：
 1、被告為上開事實(二)至(四)所示竊盜犯行所竊得之茶壺1個
    、皮鞋1雙、皮夾1個、現金1,200元、OPPO廠牌A5 2020型號
    之智慧型手機1支，均屬其犯罪所得，未據扣案，亦未實際
    合法發還被害人或告訴人，爰均依刑法第38條之1第1項前段
    、第3項之規定，於被告各該犯行之主文項下宣告沒收，於
    全部或一部不能沒收或不宜執行沒收時，追徵其價額。
 2、被告為上開事實(二)、(三)所示竊盜犯行時，雖同時竊得被
    害人所有之中油輔助加油卡、身分證等物，本院考量上開物
    品本身財產上價值非高，且可透過掛失換卡、換證程序，阻
    止被告繼續使用進而取得不法財產利益，故上開物品本身欠
    缺刑法上之重要性，且被告供稱均已丟棄等語(見偵字卷第9
    頁)，爰依刑法第38條之2第2項之規定，不予宣告沒收。
(二)供犯罪所用、犯罪預備之物或犯罪所生之物，屬於犯罪行為
    人者，得沒收之。但有特別規定者，依其規定。刑法第38條
    第2項定有明文。查，被告為上開事實(二)至(四)所示竊盜
    犯行時所使用之不詳金屬工具，並未扣案，且無證據證明為
    被告所有，爰不予宣告沒收。
據上論斷，應依刑事訴訟法第299條第1項前段，刑法第321條第1
項第1款、第3款、第2項、第25條第2項、第55條前段、第51條第
5款、第41條第1項前段、第38條之1第1項前段、第3項，刑法施
行法第1條之1第1項，判決如主文。
本案經檢察官簡群庭提起公訴，經檢察官高智美到庭執行職務。
中　　華　　民　　國　 110　　年　　9 　　月　　29　　日
                  刑事第二十五庭  法  官  白光華
上列正本證明與原本無異。
如不服本判決，應於判決送達後20日內敘明上訴理由，向本院提
出上訴狀（應附繕本），上訴於臺灣高等法院。其未敘述上訴理
由者，應於上訴期間屆滿後20日內向本院補提理由書「切勿逕送
上級法院」。
                                  書記官  楊貽婷
中　　華　　民　　國　 110　　年　　9 　　月　　29　　日
附錄本案論罪科刑法條全文：
中華民國刑法第321條
犯前條第一項、第二項之罪而有下列情形之一者，處6 月以上5
年以下有期徒刑，得併科50萬元以下罰金：
一、侵入住宅或有人居住之建築物、船艦或隱匿其內而犯之。
二、毀越門窗、牆垣或其他安全設備而犯之。
三、攜帶兇器而犯之。
四、結夥三人以上而犯之。
五、乘火災、水災或其他災害之際而犯之。
六、在車站、港埠、航空站或其他供水、陸、空公眾運輸之舟、
    車、航空機內而犯之。
前項之未遂犯罰之。
 附表
編號 犯罪事實 主文(罪名、宣告刑及沒收) 1 事實欄一(一) 張明宗犯侵入住宅竊盜罪，未遂，處有期徒刑肆月，如易科罰金，以新臺幣壹仟元折算壹日。 2 事實欄一(二) 張明宗犯攜帶兇器竊盜罪，處有期徒刑捌月。未扣案之犯罪所得茶壺壹個、皮鞋壹雙沒收，於全部或一部不能沒收或不宜執行沒收時，追徵其價額。 3 事實欄一(三) 張明宗犯攜帶兇器竊盜罪，處有期徒刑捌月。未扣案之犯罪所得皮夾壹個、現金新臺幣壹仟貳佰元沒收，於全部或一部不能沒收或不宜執行沒收時，追徵其價額。 4 事實欄一(四) 張明宗犯攜帶兇器竊盜罪，處有期徒刑玖月。未扣案之犯罪所得OPPO廠牌A5 2020型號之智慧型手機壹支沒收，於全部或一部不能沒收或不宜執行沒收時，追徵其價額。